臺灣高等法院刑事裁定
109年度毒抗字第41號
抗  告  人
即  被  告  江志中


上列抗告人因違反毒品危害防制條例案件，不服臺灣新北地方法
院109 年度毒聲字第14 號，中華民國109 年2月10日裁定（聲請
案號：臺灣新北地方檢察署109 年度聲觀字第10號、108 年度毒
偵字第5411號），提起抗告，本院裁定如下：
    主  文
抗告駁回。
    理  由
一、原裁定意旨略以：抗告人即被告江志中（下稱抗告人）基於
    施用第二級毒品之犯意，於民國108 年9 月7 日凌晨0 時許
    ，在新北市○○區○○○路000 ○00號5 樓住處內，以將第二級毒
    品甲基安非他命置入玻璃球內燒烤後產生煙霧吸食之方式，
    施用第二級毒品甲基安非他命1 次之事實，業據抗告人於警
    詢、偵查中均坦承不諱（見毒偵卷第8 至11、42至43、50至
    52頁），且抗告人為警所採集之尿液經送驗後，其檢驗結果
    呈甲基安非他命陽性反應之事實，此有勘察採證同意書、新
    北市政府警察局受採集尿液檢體人姓名及檢體編號對照表（
    檢體編號：D0000000）、台灣檢驗科技股份有限公司108 年
    9 月24日濫用藥物檢驗報告各1 份（見毒偵卷第22至23、46
    頁）附卷可稽，綜合上開補強證據，足資擔保抗告人前開任
    意性自白之上述犯罪情節，具有相當可信性，並核與事實相
    符，應堪信屬實。綜上所述，抗告人前揭施用第二級毒品甲
    基安非他命之犯行洵堪認定，則其行為當屬犯毒品危害防制
    條例第10條第2 項之罪。再則，抗告人未曾因施用毒品案件
    ，經送觀察、勒戒或強制戒治，有本院被告前案紀錄表1 份
    存卷可查。又本案經檢察事務官於108 年12月10日詢問抗告
    人是否願意自費至指定醫院參加戒癮治療，經抗告人同意後
    ，經臺灣新北地方檢察署（下稱新北地檢署）轉介至醫療財
    團法人徐元智先生醫藥基金會亞東紀念醫院，然因抗告人經
    確認安排門診評估後未到，未於2 週內完成評估等節，亦有
    新北地檢署緩起訴毒品戒癮治療轉介/ 回覆單一紙在卷可證
    （見毒偵卷第58頁），從而，檢察官聲請裁定將抗告人送勒
    戒處所執行觀察、勒戒，核無不合，應予准許。爰依毒品危
    害防制條例第20條第1 項，觀察勒戒處分執行條例第3 條第
    1 項，裁定抗告人應送勒戒處所觀察、勒戒等語。
二、抗告意旨略以：抗告人是因為家人發生車禍，不幸往生，正
    在處理喪事，而耽誤戒癮治療日期，請檢察官再給予一次戒
    癮治療機會，爰依法提起抗告等語。
三、按犯毒品危害防制條例第10條之罪者，檢察官應聲請法院裁
    定，令被告入勒戒處所觀察、勒戒，其期間不得逾2 月。又
    按毒品危害防制條例規定觀察、勒戒規定，係一種針對受處
    分人將來之危險所為預防、矯正措施之保安處分，目的係為
    斷絕施用毒品者之身癮及心癮，並屬強制規定，除檢察官審
    酌個案情形，依同法第24條第1 項為附命完成戒癮治療之緩
    起訴處分，可排除適用外，凡經檢察官聲請，法院僅得依法
    裁定令入勒戒處所觀察、勒戒，以查其是否仍有施用毒品傾
    向，並據以斷定幫助受處分人徹底戒毒之方法，法院尚無自
    由斟酌以其他方式替代之權。執此，原審詳查後，認抗告人
    確有施用第二級毒品之行為，裁定應送勒戒處所觀察、勒戒
    ，於法並無不合。至抗告意旨雖稱請檢察官再給抗告人一次
    戒癮治療的機會等情，然此核屬檢察官之權限，與本件應審
    酌者係抗告人是否有應受觀察勒戒之事由、原裁定認事用法
    有無違誤等均無涉，尚非對原裁定提起抗告所能救濟。綜上
    ，抗告人猶執前詞提起本件抗告，指摘原裁定不當，為無理
    由，應予駁回。
據上論斷，應依刑事訴訟法第412 條，裁定如主文。
中　　華　　民　　國　　109 　年　　3 　　月　　10　　日
                  刑事第十九庭審判長法　官  曾淑華
                                    法　官  陳文貴
                                    法　官  王美玲
以上正本證明與原本無異。
不得再抗告。
                                    書記官  李逸翔
中　　華　　民　　國　　109 　年　　3 　　月　　10　　日